Inventaris van het archief van mr. J. van der Heim [levensjaren 1727-1799]; mr. P. van der Heim [levensjaren 1753-1823], 1609-1800
Nationaal Archief, Den Haag
Collectie Van der Heim
Heim, van der
1609-1800
1171
2.82 meter; 182 inventarisnummers.
Normale geschreven en gedrukte teksten. De Nederlandstalige stukken van vóór ca. 1700 zijn geschreven in het gotische cursiefschrift, met name in de oud-Hollandse klerkencursief.
Nationaal Archief, Den Haag
College ter Admiraliteit op de Maze, Secretaris
Conferentie te Brussel over het Barrièretractaat, Commissaris van de Staten-Generaal
Verenigde Oostindische Compagnie, Kamer Rotterdam, Bewindhebber
Heim, Van der
De belangrijkste onderdelen in dit archief zijn de stukken over de werkzaamheden van Jacob en Petrus van der Heim als respectievelijk secretaris van de Admiraliteit op de Maze en als Bewindhebber der Kamer Rotterdam van de Oost Indische Compagnie in de jaren 1746 tot 1795. De stukken betreffen dus admiraliteitszaken en de VOC. Daarnaast bevat het archief onder meer stukken over de onderhandelingen in Brussel over het Barrière-tractaat, en enkele persoonlijke stukken van de familie Van der Heim.
Archiefvorming
Geschiedenis van het archiefbeheer
Dat de collectie Van der Heim belangrijk is, blijkt wel uit het "Overzicht van het Nederlandsch Rijksarchief" door R.C. Bakhuizen van den Brink, blz. 85 - 93.
Het waren niet alleen stukken afkomstig van Mr. Jacob en Paulus van der Heim, maar ook stukken afkomstig van hun voorouders, Johan de Witt Joh. zoon (1618-1676), Antonie Heinsius (1641-1720) en Anthony van der Heim (1693-1746).
De stukken van Heinsius zijn in de jaren 1928-1955 door Mr. B. van 't Hoff met medewerking van Mej. Jurriaanse beschreven, waarvan een getypte inventaris aanwezig is. Aan een beschrijving van de stukken van de Witt en Anth. van der Heim is gewerkt door Mr. van 't Hoff.
Zie verder het "Overzicht van de familie van der Heim", samengesteld in 1947 door Mr. B. van 't Hoff.
In het jaar 1846 werd het Nationaal Archief verrijkt met een schenking van Jhr. Mr. A.J. van der Heim, griffier van de 2e kamer der Staten Generaal (zie Correspondentie v.h. Alg. Rijks-Archief 1846, Ing. no. 7 rn uitg. nos. 3 en 7 bis), bestaande uit papieren, afkomstig van de Heeren Jacob en Paulus van der Heim.
De rechtstitel is (nog) onbekend
Inhoud en structuur van het archief
1.10
Inhoud
De Ie afdeeling van deze inventaris heeft betrekking op Jacob en Paulus van der Heim, en wel van de stukken, die hoofdzakelijk betrekking hebben op de functiën, door beide heeren bekleed, n.l. door Mr. Jacob van der Heim, als Secretaris van de Admiraliteit op de Maze van 1746 (aangesteld 2 April 1746) - 1795 en als Bewindhebber van de Oost Indische Compagnie ter Kamer Rotterdam van 1770-1795, en van Mr. Paulus van der Heim, als 2e Secretaris van de Admiraliteit op de Maze van 1772 (aangesteld 26 Februari 1772) - 1795. De stukken van Mr. Paulus van der Heim, betrekking hebbende op den tijd ná 1795, zijn beschreven door Dr. J. de Hullu en opgenomen in de Verslagen van 's Rijks Oude Archieven, XLVI, 1ste deel, 1923, bijlage VIII.
De beschrijving van de stukken van de Admiraliteit op de Maze in dezen inventaris is een vervolg op de stukken, die door Dr. J. de Hullu zijn beschreven in den inventaris van de Admiraliteitscollege (1924), blz. 403 - 451.
De door Dr. de Hullu beschreven stukken zijn ook afkomstig uit de schenkingen van de familie Van der Heim, doch deze heeft de hierachter volgende stukken, van de Admiraliteit, waarschijnlijk over het hoofd gezien. Ter vergemakkelijking bij de raadpleging van beide inventarissen is in dezen inventaris de door Dr. de Hullu gemaakte indeeling gevolg zoodat beide inventarisen naast elkaar gebruikt kunnen worden.
De IIe afdeeling van dezen inventaris geeft een overzicht van de stukken betreffende de werkzaamheid van Mr. Jacob van der Heim als Bewindhebber van de Oost Indische Compagnie ter Kamer Rotterdam. Dit zijn blijkbaar de eenige stukken, die over zijn van het geheel archief van de O.I.C. Kamer Rotterdam. Waarschijnlijk is het archief zelf van de O.I.C. reeds in vroeger jaren vernietigd.
De VIe afdeeling zijn enkele stukken, die door de v.d. Heim's verzameld zijn en betrekking hebben op diverse aangelegenheden.
De VIIe afdeeling zijn persoonlijke stukken, maar deze afdeeling is zeer gering, zoals men bij de raadpleging wel zal zien.
Aanwijzingen voor de gebruiker
Openbaarheidsbeperkingen
Volledig openbaar.
Materiële beperkingen
Aanvraaginstructie
Openbare archiefstukken kunnen online worden aangevraagd en gereserveerd. U kunt dit ook via de terminals in de studiezaal van het Nationaal Archief doen. Om te kunnen reserveren dient u de volgende stappen te volgen:
U maakt een profiel aan op www.gahetna.nl, en logt vervolgens in
Via de archiefinventaris (alleen de beschrijvingen met rode nummers) selecteert u het gewenste archiefstuk door op de knop 'Reserveren' te klikken
In het volgende scherm geeft u aan op welke dag u het archiefstuk wilt inzien
Indien u zich bevindt in de studiezaal en een tafelnummer heeft ontvangen kunt u dit nummer vermelden. Als u geen tafelnummer heeft kunt u tafelnummer 777 laten staan
Vervolgens bevestigt u uw reservering door deze te versturen.
Verwant materiaal
Beschikbaarheid van kopieën
Afgescheiden archiefmateriaal
De familie van der Heim heeft niet alle stukken betreffende Jacob van der Heim aan het Nationaak Archief geschonken. Ook in het Koninklijk Huis-Archief bevinden zich enige brieven die tot deze collectie behoren en wel 41 brieven van Prins Willem V aan Mr. Jacob van der Heim uit de jaren 1779 - 1793. (K.H.A. inv. 18 no. 331).
Deze brieven zijn door Jhr. H.J. van der Heim op 6 Januari 1880 aan Koning Willem III geschonken. (Zie Corr. K.H.A. 1880 no. 84).
Verwijzing naar de collectie J. de Witt Jz. [levensjaren 1618-1676], H. de Witt [geboren 1670], A. de Witt [levensjaren 1613-1653], 1584-1747; toegangnummer 1.10.85:
De stukken op de Witt betrekking hebbend zijn herenigd.
Geheel opgeheven zijn de NOS.
Van der Heim 39, 41, 42, 43 en Aanw. v.d. Heim.
Uit Van der Heim 40 "genomen de 11de map"
Verbaal van de Heren Brakel, Johan de Witt enz. naar Zeeland 1664.
Verwezen wordt naar de Beschrijving van een verzameling van stukken afkomstig van:
A. Johan de Witt Johanszoon (de Wit, de With) 1618-1676, neef en naamgenoot van de Raadpensionaris Johan de Witt
B. zijn dochter Herbertina, schoonmoeder van de Raadpensionaris Van der Heim
C. zijn oom Abraham de Witt Janszoon en diens vrouw en verwanten.
Beschrijving van de series en archiefbestanddelen
- STUKKEN BETREFFENDE DE WERKZAAMHEDEN VAN DE HEEREN JACOB EN PAULUS VAN DER HEIM ALS Iste EN IIde SECRETARIS VAN DE ADMIRALITEIT OP DE MAZE, I
  Dit is een vervolg op de door Dr. J. De Hulu beschreven "stukken betreffende zee- en admiraliteitszaken aanwezig in de verzameling Van der Heim", in den inventaris van "De Archieven der Admiraliteitscolleges", blz. 403 - 451 ('s Gravenhage, 1924).
  - Zeewezen in het algemeen, A
    - Stukken van algemeenen aard, a
      - Extract-resolutiën van de Staten-Generaal en afschriften van missiven, ontvangen door de Staten-Generaal, betreffende verschillende admiraliteitszaken, 1702 - 1753; 1; 1 pak
    - Convooien, licenten en andere rechten, e
      - Stukken betreffende den invoer van ijzer en graan uit den Lande van Luik, 1758 - 1788; 2; 1 omslag
      - Stukken betreffende zee- en burgerbrieven, 1777 - 1779; 3; 1 omslag
      - "Generaal Register op alle de Ordonnantiën, Placaten en Publicatiën van de Edel Grootmogende Heeren Staaten en op het merendeel der Resolutiën van de Edele Moogende Heren Gecommitteerde Raden betreffende de Invoering der Gemeene Middelen over Holland en Westfriesland van den Jaare 1749 tot 1761. In eene alphabetische orde gebragt en nu vervolgt tot en met insluiting van het jaar 1777". Gedrukt, 1778; 4; 1 deel
      - Adviezen op ingekomen requesten van Nederlandsche kooplieden om vrij paspoort te verleenen aan enkele Venetiaansche schepen, 1781 - 1785; 5; 1 omslag
      - Minuut advies op het request van Joh. Swart te Holm om den houtzaagmolen "De Dood" te Westzaandam te mogen aankopen, afbreken en weder te Holm te mogen opbouwen, 1783; 6; 1 stuk
    - Officieren en minderen, f
      - Stukken betreffende aangelegenheden van verschillende officieren van de vloot, o.a. sollicitatiën voor diverse functiën en plaatsen op andere schepen, 1756 - 1785; 7; 1 omslag
      - Stukken betreffende het aanwerven van zeeleden en manschappen, 1777 - 1785; 8; 1 omslag
      - Brief van Isaac van Teylingen, burgemeester van Rotterdam en adv. fiscaal van de adm. op de Maze aan Paulus van der Heim, secretaris, aangaande de solliciteurs, z.j; 8A; 1 stuk
    - Zeemacht, g
      - Afschrift van een rapport aan den Heer Kapitein P. Melvill, van de Heeren J. Van Woensel en H. Hartman, betreffende de gesteldheid van de Reede van Cherbourg en van de aldaar gemaakte en alsnog te maken werken ter beveiliging van de scheepvaart in de Noord-Zee en het Kanaal, 1786; 9; 1 stuk
      - Afschrift van een rapport van J. W. Van Hamel en J. S. May aan den Heer J. S. Haringman, Kolonel en Kapitein ter Zee, betreffende de vorderingen, gemaakt met het formeren van de haven van Cherbourg, 1786; 10; 1 stuk
    - Uitrusting ter zee, j
      - Stukken betreffende de uitrusting van diverse schepen, 1742 - 1792; 11; 1 omslag
      - Memoriën betreffende het werk der "Augmentatie en Equipage" in de Republiek, 1755 - 1758; 12; 1 pak
  - Admiraliteit op de Maze, B
    - Algemeen, a
      - Extracten uit het register der resolutiën van de Edel Mogende Heere gecomm. raden ter Admiraliteit op de Maze, 1785 - 1788; 13; 1 omslag
    - Leden, ministers, beambten, b
      - Brief van Willem Goeree, oud commies ter recherche van de Admiraliteit, aan de Heeren rechters, gecommitteerd door de Heeren Staten-Generaal, 1686; 14; 1 stuk
      - Copie brief van Nicolaes en Bartholomeus van Beverwijck, gewezen commiezen ter recherche te Rotterdam, aan de Heeren Rechters, gecommitteerd door de Staten-Generaal, (1686); 15; 1 stuk
        : Hierbij twee extracten uit het registers van de besognes van de Heeren Schepenen der Stad Rotterdam. 1686.
      - "Rolle gehouden bij de Heeren Rechters bij Haar Ho. Mo. De Heeren Staten-Generaal der Vereenichde Nederlanden, versocht ende gecommitteerd tot informatie ende decisie over eenige commisen ter Recherche van de Admiraliteit op de Maze; ende andere Persoonen in Hare Ho. Mo. Respectieve Resolutien breeder geespresseert in den jare 1686.", 16; 1 band
      - Copie brief van Jacob van Groenwout, hellebaardier van het College v.d. Admiraliteit van Rotterdam, aan de Heeren Rechters, gecommitteerd door de Staten-Generaal, (1689); 17; 1 stuk
        " Hierbij een copiebrief van Groenwout aan de Burgemeesters van Rotterdam en een extract uit het register der resolutiën van de Staten-Generaal. 1689.
      - Brief van Jacob Burchgraeff en Lambert Lambregts, commiezen ter Recherche te Rotterdam, aan de Ho. Mo. Heeren Staten-Generaal, 1689; 18; 1 stuk
        Met een extract uit het register der Resolutiën der Staten-Generaal.
      - Copie brief van Jacobus van der Hoeff, commies ter Recherche te Rotterdam, aan de Heeren Rechters, gecommitteerd door de Ho. Mo. Heeren Staten-Generaal, 1690; 19; 1 stuk
      - Brief van de commiezen Leonard de Groot, Hendruck Shrael en Thomas Laverdier aan de Heeren Staten-Generaal, z.d; 20; 1 stuk
    - Financiën in het algemeen, d
      - "Reckening van de ontfangh van de Commissaris van het Kleynzegel van het Edele Mogende College ter Admiraliteyt op de Maze", 1762 - 1791; 21 - 50; 30 delen
        - 1762, afgehoord 1763, Maart 18, 21
        - 1763, afgehoord 1764, Januari 13, 22
        - 1764, afgehoord 1765, Januari 19, 23
        - 1765, afgehoord 1766, Februari 21, 24
        - 1766, afgehoord 1767, Maart 17, 25
        - 1767, afgehoord 1768, Januari 18, 26
        - 1768, afgehoord 1769, Januari 24, 27
        - 1769, afgehoord 1770, Februari 6, 28
        - 1770, afgehoord 1771, Maart 18, 29
        - 1771, afgehoord 1772, Maart 17, 30
        - 1772, afgehoord 1773, Februari 10, 31
        - 1773, afgehoord 1774, Februari 8, 32
        - 1774, afgehoord 1775, Maart 17, 33
        - 1775, afgehoord 1776, Maart 8, 34
        - 1776, afgehoord 1777, April 18, 35
        - 1777, afgehoord 1778, Februari 7, 36
        - 1778, afgehoord 1779, April 16, 37
        - 1779, afgehoord 1780, Maart 10, 38
        - 1780, afgehoord 1781, Mei 19, 39
        - 1781, afgehoord 1782, April 13, 40
        - 1782, afgehoord 1783, Maart 18, 41
        - 1783, afgehoord 1784, Maart 20, 42
        - 1784, afgehoord 1785, Maart 25, 43
        - 1785, afgehoord 1786, Februari 14, 44
        - 1786, afgehoord 1787, Maart 18, 45
        - 1787, afgehoord 1788, Februari 5, 46
        - 1788, afgehoord 1789, Februari 20, 47
        - 1789, afgehoord 1790, Juni 16, 48
        - 1790, afgehoord 1791, April 4, 49
        - 1791, afgehoord 1792, Februari 10, 50
    - Convooien, licenten en andere rechten, e
      - Paspoort van de Staten-Generaal voor een reis van de Gedeputeerden van de Admiraliteit op de Maze, 1795; 51; 1 stuk
    - Zeeofficieren en minderen, f
      - Brief van Cornelis van de Wetering te Gouda aan P. van der Heim om te bemiddelen in den nood van de vrouw van Pieter 't Hoen, varende op 's Lands schip "Sibion", 1789; 52; 1 stuk
      - Eenige stukken betreffende de schulden van Josephus Isaacs, gevaren hebbende als eerste schrijver onder commando van de kapiteins Welstreyn en Keyser, 1744 - 1746; 53; 1 omslag
  - Admiraliteit in Friesland, C
    - Minuut-advies op de missive van het college ter Admiraliteit in Friesland, betreffende den "bekommerlijken Staat" van hun college, 1785; 54; 1 stuk
  - Handel, scheepvaart, visscherij, nijverheid, D
    - Diverse stukken betreffende de aangelegenheden met de West-Indische Compagnie over de handel en scheepvaart, 1719 - 1723, 1771 - 1794; 55; 1 omslag
    - Stukken betreffende de scheepvaart tusschen Pruisen en de Ver. Nederlanden, 1748 - 1790; 56; 1 omslag
    - Afschriften van brieven en rapporten van ambassadeurs, gezanten en consuls in het buitenland en van enige personen in het binnenland aan de Staten-Generaal, betreffende de handel en scheepvaart, 1754; 57; 1 pak
    - Missive van de Raad Fiscaal Wijdenburg, betreffende den invoer van besmet vee, 1771; 58; 1 stuk
    - Stukken betreffende aangelegenheden met Denemarken o.a. betreffende het oprichten van vuurbakens in de Sont, het aanhouden van schepen, en het leveren van zeevolk, 1771 - 1795; 59; 1 omslag
    - Afschrift van een Remonstrantie van gecommitterden der kooplieden der stad Rotterdam aan Prins Willem V, betreffende de handel en scheepvaart van Nederlandsche schepen op Frankrijk. Gedrukt, 1779; 60; 1 stuk
  - Betrekkingen met vreemde mogendheden, E
    - Stukken betreffende het aanhouden van een schip varende onder Poolsche vlag door Nederlandsche Oost Indische Compagnieschepen in de Golf van Bengalen, 1731; 61; 1 omslag
    - Extract-Resolutiën van de Staten van Holland en West Friesland betreffende den handel met de Oostenrijksche Nederlanden, 1733 - 1739; 62; 1 omslag
    - Eenige geschreven en gedrukte stukken betreffende de Fransche Marine, 1733, 1746, 1778; 63; 1 omslag
    - Stuk betreffende het sluiten van een "Tractaat van Commercie" tusschen de Ver. Nederlanden en den Koning van de Beide Siciliën. Gedrukt, 1741; 64; 1 stuk
    - Stukken betreffende het aanhouden en opbrengen van Hollandsche schepen door Zweedsche vaartuigen naar Zweedsche havens, 1741 - 1789; 65; 1 omslag
    - Stukken betreffende aangelegenheden met Marocco, 1746 - 1789; 66; 1 omslag
      Hoofdzakelijk adviezen op de Resolutiën van de Staten-Generaal en op missiven van den Consul in Marocco.
    - Stukken betreffende handels- en zeeaangelegenheden met Spanje, 1747 - 1792; 67; 1 omslag
    - Stukken betreffende het sluiten van een handels-tractaat met de Beide Siciliën en met het Rijk van Napels en een stuk betreffende het koopen van zout in Siciliën, 1751 - 1752, 1771; 68; 1 omslag
    - Stukken, in hoofdzaak gegeven adviezen, betreffende de aangelegenheden met Tunis en Tripoli, 1754 - 1793; 69; 1 omslag
    - Stukken, in hoofdzaak gegeven adviezen, betreffende aangelegenheden met Frankrijk, 1756 - 1787; 70; 1 omslag
    - Stukken betreffende aangelegenheden met Portugal, 1766, 1785; 71; 1 omslag
    - Stukken over de moeilijkheden ondervonden door de kooplieden van de Steden Dordrecht en Rotterdam bij de Tol van Ravesteyn, eigendom van de Keurvorst van de Paltz, als heer van Ravesteyn, 1770; 72; 1 omslag
    - Advies op de requesten van verschillende kooplieden uit Dordrecht, Amsterdam en Rotterdam, over het bezwaar der Kleefsche Tollen, 1775; 73; 1 stuk
    - Stukken betreffende de aangelegenheden met den Senaat van Venetië over het proces in de zaak van de Amsterdamsche kooplieden Chomel en Jordan tegen Cavalli, 1779 - 1787; 74; 1 omslag
    - Extract uit het register der resolutiën van de Ho. Mo. Heeren Staten-Generaal betreffende het sluiten van een tractaat van "Vriendschap en Commercie met de Vereenigde Staten van America". Gedrukt, 1782; 75; 3 exemplaren
- STUKKEN BETREFFENDE DE WERKZAAMHEID VAN MR. JACOB VAN DER HEIM ALS BEWINDHEBBER DER KAMER ROTTERDAM DER OOST INDISCHE COMPAGNIE, II
  - Stukken van algemeenen aard, A
    - De O.I.C. in het algemeen, a
      - Alphabetische repertoria der resolutiën van de vergaderingen van Seventienen, 1670 - 1791; 76 - 77; 2 delen
        - 1670 - 1734, 76
        - 1735 - 1791, 77
      - Besognes van de vergaderingen van de Heeren van Seventienen binnen Amsterdam, 1742, 1770 - 1791; 78; 1 pak
        Ontbreken over de jaren, 1771 - 1773, 1775, 1777, 1779, 1781 - 1783, 1785 - 1789
      - Besognes van de vergaderingen van de O.I.C. te 's Gravenhage, 1770 - 1778, 1781 - 1793; 79; 1 pak
        Ontbreken over de jaren, 1783, 1785, 1787 - 1788
      - "Artyckel-brief" van de geoctrooieerde Nederlandsche Oost-Indische Compagnie". Gedrukt, 1672; 80; 2 exemplaren
      - Antwoord van G. Titsingh op het schriftuur van de Heeren O. W. Falck, J. E. Craayvanger en J. P. Scholten, betreffende de oorzaken "der veragtering en middelen ter verbetering van de O.I.C.", 1790; 81; 1 stuk
    - O.I.C. Kamer Rotterdam, b
      - Alphabetische repertoria op de resolutiën der O.I.C. ter Kamer Rotterdam, 1690 - (c. 1788); 82 - 83; 2 deelen
        - 1690 - 1740, 82
        - 1741 - (c. 1788), 83
      - Brieven ingekomen bij Mr. J. van der Heim, als Bewindhebber der O.I.C. Kamer Rotterdam, 1771 - 1794; 84; 1 omslag
    - Andere Kamers der O.I.C, c
      - Stukken betreffende het "Plan van redressen in het bestuur van de O.I.C. ter Kamer Zeeland". Gedrukt, 1786; 85; 1 omslag
  - Stukken betreffende bijzondere onderwerpen, B
    - Octrooien, a
      - Stukken betreffende de octrooien van de O.I.C, 1739 - 1741; 86; 1 omslag
    - Geëmployeerden der O.I.C, b
      - Extracten uit de adviezen van de Raden van Indië nopens de Instructi van Gouverneur-generaal en Raden, 1617 - 1650; 87; 1 omslag
      - Eenige stukken betreffende het uitzenden van "Zijde-reeders" naar Oost-Indië en het invoeren van zijde in Nederland, 1729 - 1740; 88; 1 omslag
      - Stukken betreffende het ontslag van Mr. Diderik Durven als Gouverneur-Generaal van Ned. Indië, 1734 - 1738; 89; 1 omslag
      - Extracten van eenige resolutiën van de Kamer van 17 wegens het aanstellen van eenige "Opper-Chirugijns" in Indië, 1741 - 1770; 90; 1 stuk
      - Extract uit de Resolutiën van de Staten-Generaal omtrent het opdragen van het Opperbewindhebberschap en Gouverneurschap-generaal v.d. geheele O.I.C. aan Zijne Hoogheid Prins Willem V, 1766; 91; 1 stuk
      - "Dienstpresentatiën" van personeel voor de schepen van de O.I.C, 1771 - 1787; 92; 1 omslag
      - Eenige stukken betreffende geëmployeerden bij de O.I.C. ter Kamer Rotterdam, 1775 - 1785; 93; 1 omslag
      - Stukken betreffende de zaak van de Bewindhebbers van de O.I.C. tegen Joh. Hazelkamp, gewezen Onder-koopman, Secretaris van Politie en Kassier bij de O.I.C. te Nagapatnam op de kust van Coromandel, 1780; 94; 1 omslag
      - Stukken betreffende het benoemen van een bewindhebber uit eenige Hoofd-Participanten voor de Kamer Rotterdam, 1780 - 1781; 95; 1 omslag
      - Stukken betreffende het ontslag van den Directeur-Generaal van Nederlandsch India H. Breton, naar aanleiding van een tekort in "Comp. 's Groote Geld Kas te Batavia", 1784 - 1786; 96; 1 omslag
      - Advies op de missive van de Bewindhebbers van de O.I.C. rakende het gedrag der overheden van het schip de Barbestein, 1789; 97; 1 stuk
      - Stuk betreffende de aanstelling van Gouverneurs-Generaal in Indië, z.d; 98; 1 stuk
      - Instructie en Reglement voor den Kassier van de O.I.C. ter Kamer Rotterdam, z.d; 99; 1 stuk
      - Examen-opgave voor den klerk van de O.I.C. Kamer Rotterdam, z.d; 100; 1 stuk
    - Financiën, c
      - Rapport door de gecommitteerde Bewindhebbers der O.I.C. aan de Staten-Generaal gezonden, wegens den toestand der zaken in Oost- Indië, 1664; 101; 1 stuk
      - Generale Staten van Financiën "over alle de cameren der Vereenigde Nederlandsche geoctroyeerde Oost Ind. Compagnie geslooten in Amsterdam", 1708 - 1710, 1713 - 1720; 102; 1 omslag
      - Stukken betreffende het aanbieden van de "vier jarige rekening", 1716, 1776; 103; 1 omslag
      - Stukken betreffende het munten van ducatons voor de O.I.C, 1726; 104; 1 omslag
      - Eenige stukken en aanteekeningen van financiëelen aard, 1769 - 1779, z.d; 105; 1 omslag
      - Stukken betreffende den "agterlijke Staat" van de O.I.C. en middelen tot derzelver verbetering, 1772 - 1773; 106; 1 omslag
      - Copie van een brief van den Hoofdparticipant Forsten betreffende het uitgetalen van salarissen en provinsies aan de advocaten, bewindhebbers en boekhouders van de O.I.C, 1773; 107; 1 omslag
        Hierbij eenige staten van uitbetaalde salarissen en provisies. 1623 - 1672
      - Stukken betreffende de verwisseling der recepissen en obligatiën ter laste van de O.I.C. ter Kamer Amsterdam, 1782 - 1783; 108; 1 omslag
      - Memorie dienende tot onderzoek en beantwoording van de reflexiën, welke in de memorie van den Heere Bewindhebber van der Ouder Meulen zijn gemaakt tegen de vermindering van de inkoopsprijzen van de duiten, welke door de resp. muntmeesters aan de O.I.C. geleverd en naar Indië verzonden zijn. Gedrukt, 1785; 109; 1 stuk
      - Trekkingslijsten van de Gererale Nederlandsche O.I.C. Loterij. Gedrukt, 1785; 110; 1 omslag
    - Handel, d
      - "Concept en Considerantiën" door Pieter van Dam, advocaat van de O.I.C. betreffende den handel van Indië en de directie van de Compagnie, 1662; 111; 1 stuk
      - Staten van door de O.I.C. retourschepen aangevoerde goederen. Gedrukt, 1770 - 1776; 112; 1 omslag
      - Stukken betreffende de "Najaarsche Verkoping" van door de O.I.C. aangevoerde goederen, 1776 - 1778; 113; 1 omslag
      - Vervolg der aanmerkingen over den theehandel, door Jan Jacob Voute en Zonen. Gedrukt, 1788; 114; 1 deel.
      - Lijsten van de prijzen en veilingen van de te verkopen "Koopmanschappen" door de verschillende Kamers van de O.I.C. Gedrukt, 1791 - 1794; 115; 1 omslag
    - Scheepvaart en Havens, e
      - Memorie voor de gecommitteerde bewindhebbers tot het "ontfangen en lossen van Compagnies retournerende schepen" en het "uytbrengen der schepen", 1697; 116; 1 stuk
      - Stukken betreffende het opbrengen van eenige Ned. schepen naar Algiers, 1729 - 1730; 117; 1 omslag
      - Kort relaas van de reis van het schip Apollo onder commando van schipper Jan de Clerq, van Ostende naar Canton, 1729 - 1731; 118; 1 omslag
      - Stukken betreffende het voeren van den wimpel van de groote steng, 1730 - 1737; 119; 1 omslag
      - Notitie der retourschepen welke in het jaar 1739 naar de Ver. Provinciën zijn verzonden en een korte schets van de "Comptoiren" welke de O.I.C. in Asië bezit, 1740; 120; 1 stuk